【裁判字號】    97,易,317
【裁判日期】    970226
【裁判案由】    詐欺
【裁判全文】
臺灣臺北地方法院刑事判決               97年度易字第317號
公  訴  人  臺灣臺北地方法院檢察署檢察官
被      告  乙○○
被      告  甲○○
上列被告等因詐欺案件，經檢察官提起公訴（96年度偵字第1832
8、26357號），被告於本院訊問後，對起訴事實為有罪之陳述，
經本院合議庭合議由受命法院獨任審理，本院判決如下：
    主  文
乙○○犯幫助詐欺取財罪，處有期徒刑月，如易科罰金，以新
臺幣壹仟元折算壹日。
甲○○犯幫助詐欺取財罪，處拘役貳拾伍日，如易科罰金，以新
臺幣壹仟元折算壹日。
    事  實及理  由
一、依刑事訴訟法第310條之2之規定，簡式審判程序有罪判決書
    之製作，準用同法第454條規定。依刑事訴訟法第454條第2
    項規定，如認定犯罪事實、證據及應適用之法條，與起訴書
    記載相同者，得引用之。
二、本件犯罪事實、證據及應適用之法條，除應補充如下外，均
    引用檢察官起訴書之記載:
    (一)犯罪事實欄補列下面二個事實，其餘事實請參見附件起訴
      書：
      1.甲○○因與乙○○係男、女朋友關係，96年4月中旬左
        右，甲○○因礙男、女朋友關係，明知交付帳戶給他人
        使用，將可能幫助他人遂行財產犯罪，仍交付第一商業
        銀行新化分行00000000000帳號給乙○○。
      2.乙○○索得甲○○的帳號以後，連同自己在96年4月20
        日、96年4月23日、96年4月23日、96年5月3日所分別申
        請之新竹國際商銀會稽分行000000000000帳號、遠東銀
        行武陵分行0000000000000號、合作金庫南桃園分行000
        0000000000帳號、渣打銀行000000000000帳號，於96年
        5月初某日，將前開五個帳戶、存褶、提款卡無償借予
        年籍姓名不詳綽號「阿正」之成年男子。
    (二)理由部分補充如下：
      1.被告乙○○、甲○○均係有智識之成年人，邇來社會上
        詐騙集團事件層出不窮，應知道將帳號交付給他人，有
        被他人冒用、或用來犯罪之可能，此部分事實被告非無
        認識的可能。
      2.乙○○96年4月20日至96年5月3日密集的申請4個帳戶，
        又無申請如此眾多帳戶的原因，其帳戶內均已提領到百
        元以內後，方遭詐騙集團使用；且最後申請的帳戶係在
        5月3日，詐騙集團均於5月7日開始領款；從該等間接事
        實觀之，被告乙○○自白於5月初將前揭帳戶交付「阿
        正」之事實為實在。
    (三)論罪部分補充如下：
      1.被告乙○○一次將五個帳號交付給「阿正」，屬於一個
        幫助行為。
      2.被告甲○○在96年4月24日以前將帳號交付給乙○○，
        ，被告乙○○將前揭帳號於96年5月初再交給「阿正」
        。基於共犯從屬性理論，甲○○幫助的行為雖在96年4
        月24日以前，但詐騙集團行騙時間在96年5月6日以後，
        因正犯行為時間已不符合減刑之要件，故被告甲○○之
        行為不予減刑。
    (四)量刑部分：
      1.被告甲○○部分：
        爰審酌甲○○無何前科，此有臺灣高等法院被告前案紀
        錄表在卷可按；被告犯後坦認犯罪，犯後態度尚佳；因
        基於男、女朋友感情的因素將帳戶交給乙○○，其情節
        較輕，應從輕量刑；但因未賠償被害人的損害，不宜給
        予緩刑及被告犯罪之手段、目的、所生危害等一切情狀
        ，量處如主文所示之刑，並諭知易科罰金之折算標準。
      2.被告乙○○部分：
        爰審酌被告乙○○曾有妨害風化前科（非累犯）；犯後
        曾否認犯罪，並飾詞辯稱帳戶都一起遺失了云云，本院
        訊問時，雖一度同此辯解，但事後坦認犯罪，犯後態度
        較被告甲○○為差；且其情節本較甲○○為重，但尚無
        積極證據證明其收有代價；雖檢察官於起訴書求刑2 年
        ，想必係因為被告矢口否認犯罪，致浪費司法程序，且
        犯後態度不佳所致，但被告最後於本院訊問時已坦白犯
        行，尚有悔悟之心；未賠償被害人的損害，不宜給予緩
        刑，及被告犯罪之手段、目的、所生危害等一切情狀
        ，量處如主文所示之刑，並諭知易科罰金之折算標準。
三、依刑事訴訟法第299條第1項前段、第273條之1第1項；刑法
    第339條第1項、第30條第2項、第41條第1項前段，刑法施行
    法第1條之1，判決如主文。
本案經檢察官高怡修到庭執行職務
中    華    民    國    97    年    2     月    26    日
                  刑事第六庭法  官  趙子榮
上正本證明與原本無異。
如不服本判決，應於判決送達後十日內，向本院提出上訴狀。
                            書記官  陳怡君
中    華    民    國    97    年    2     月    26    日
附錄條文:
中華民國刑法第339條
（普通詐欺罪）
意圖為自己或第三人不法之所有，以詐術使人將本人或第三人之
物交付者，處5年以下有期徒刑、拘役或科或併科1千元以下罰金
。
以前項方法得財產上不法之利益或使第三人得之者，亦同。
前二項之未遂犯罰之。


司法院資訊處製作；財團法人民間司法改革基金會備份。
